【裁判字號】    91,交聲,1459
【裁判日期】    920314
【裁判案由】    違反道路交通管理處罰條例聲明異議
【裁判全文】
臺灣臺北地方法院交通事件裁定                  九十一年度交聲字第一四五九號
    異  議  人
    即受處分人  甲○○
右列受處分人因違反道路交通管理處罰條例案件，對於台北市交通事件裁決所民國九
十一年九月二十日所為之處分（處分案號：北市裁三字第車裁二二－ＡＢＹ一二八四
九一號、北市裁三字第車裁二二－ＡＢＹ一二八四九二號），聲明異議，本院裁定如
左：
    主  文
異議均駁回。
    理  由
一、按汽車駕駛人，行經有燈光號誌管制之交岔路口闖紅燈者，處新臺幣（下同）一
    千八百元以上五千四百元以下罰鍰，並記違規點數三點；汽車駕駛人，駕駛汽車
    有違反本條例之行為，經交通勤務警察制止時，不聽制止或拒絕停車接受稽查而
    逃逸者，除按各該條規定處罰外，處三千元以上六千元以下罰鍰，並記違規點數
    一點，道路交通管理處罰條例第五十三條、第六十三條第一項第三款、第六十條
    第一項、第六十三條第一項第一款分別定有明文。
二、原處分機關認受處分人即異議人甲○○於民國九十一年七月二十一日上午十時許
    ，騎乘車號ＢＢＺ－三六九號重機車，行經台北市○○路一二五巷設有燈光號誌
    管制之交岔路口，竟闖紅燈右轉，適為在該路段執勤之台北市政府警察局萬華分
    局莒光派出所警員乙○○發現，受處分人未依照警員指示停車受檢，反而加速逃
    逸，警員乙○○乃以受處分人違反道路交通管理處罰條例第五十三條及第六十條
    第一項之規定掣單逕行舉發，嗣受處分人於應到案日期前向原處分機關提出申訴
    ，經原處分機關請舉發單位調查結果，仍認受處分人確有前述違規行為，原處分
    機關乃依道路交通管理處罰條例第六十條第一項、第六十三條第一項第一款及第
    五十三條、第六十三條第一項第三款規定，於九十一年九月二十日以北市裁三字
    第車裁二二－ＡＢＹ一二八四九一號裁決書裁處受處分人罰鍰三千元，並記違規
    點數一點，另以北市裁三字第車裁二二－ＡＢＹ一二八四九二號裁決書裁處受處
    分人罰鍰一千八百元，並記違規點數三點。
三、訊據受處分人否認於前述時間騎乘前述車號機車行經前述地點，辯稱：當日伊在
    早上十一點左右才騎乘機車出門，雖有經過台北市○○路一二五巷巷口，但未紅
    燈右轉，亦未不服取締加速逃逸云云。經查：
    (一)受處分人騎乘前開車號機車於前述時、地闖紅燈右轉之違規事實，業據證人即
      開單告發受處分人之警員乙○○於本院九十一年十一月五日調查時，以具結擔
      保其供述之真實性並在負擔偽證罪之心理處罰狀態下供稱：「那天我是單獨執
      九到十一點交通稽查勤務，我在西藏路一一五巷口執勤，看到受處分人的機車
      在西藏路一二五巷口紅燈右轉出來西向東行駛，我就吹哨子並以指揮棒指示她
      靠邊受檢，但是她車速雖然沒有很快，但卻不依指示反而加速逃逸，正好我有
      兩個同事巡邏經過這裡，就騎機車去追，但是沒有追上，我是當場記下車牌舉
      發」、「因當天駕駛人是戴全罩式安全帽，我無法確定長相，但該駕駛人之體
      型與受處分人相同，而且是女性：：：」等語，有當日訊問筆錄可資參照。
    (二)受處分人雖於本院調查時否認騎乘機車於上開時間經過台北市○○路一二五巷
      巷口，然伊於收到本件舉發單後，向原處分機關申訴時則稱：「當時時間很緊
      迫，出門時昨晚跟姐借東西，早上去她那裡拿東西，從停車場出來，就騎車走
      了，那天路上都沒警察，所以也沒注意那麼多，結果二星期收到罰單為何？又
      沒有違規為何要罰而且又沒有紅燈右轉」等語，有卷附交通違規案件陳述書可
      稽，斯時伊並未否認在警員舉發時間行經該地之事實；伊嗣後翻異前詞，改口
      以前揭情詞置辯，要屬卸責之論，並不足採。
    (三)況警員乙○○另證稱：受處分人收到舉發單後曾到莒光派出所，當日其休假不
      在，事後聽同事轉述受處分人在派出所已承認紅燈右轉，但否認不服取締故意
      逃逸等語（本院九十一年十一月五日訊問筆錄參照），受處分人對此並不爭執
      ，益證受處分人確有警員舉發之紅燈右轉違規行為。
    (四)按證人乙○○乃為原處分機關所認定受處分人有前開違規行為之原證人，其並
      到庭在本院法官面前以言詞供述本件訴訟上之待證事實－即受處分人有前開違
      規事實，本院由其上開供述已得有受處分人確有上開違規行為之心證，且於本
      件卷存證據資料內並無任何積極證據足以證明證人乙○○上開供述係屬虛偽，
      亦無足令人顯信乙○○供述為不可採之品性證據或前科證據存在，本院自不得
      僅以證人為本件開單告發受處分人之員警而全盤抹煞其在訴訟上所具有之原證
      人資格，而受處分人對前開證人之供述並無法舉出或請本院調查任何對其有利
      之證據資料，以使本院對證人所供述受處分人違規之事實產生任何合理之懷疑
      ，且交通警察掣單舉發違反道路交通管理處罰條例所列之違規事實，本質上為
      行政處分，係公務員基於職務上之權力，依法就特定之具體事件所為之具公法
      上效果之單方面行政行為，基於公務員為公法上行為具有公信力之原則，該行
      政行為當可被推定為真正，其據以依法處分之事實認定亦為正確無誤，從而本
      件異議人既未能提出證據以資證明其確無違規行為，僅空言稱並未有任何違規
      行為，尚難認其辯解為可採，本件事證明確，受處分人之違規行為堪以認定。
四、綜上所述，受處分人確有在前揭時地騎乘機車闖紅燈右轉，且拒絕停車接受交通
    勤務警察稽查而逃逸之違規行為，從而原處分機關依道路交通管理處罰條例第五
    十三條、違反道路交通管理事件統一裁罰基準表（此表原名「違反道路交通管理
    事件統一裁罰標準表」，業於九十一年八月三十日更名，並自九十一年九月一日
    起施行）之規定，裁處受處分人罰鍰一千八百元，且依同條例第六十三條第一項
    第三款規定並記違規點數三點，另依道路交通管理處罰條例第六十條第一項、違
    反道路交通管理事件統一裁罰基準表之規定，裁處受處分人罰鍰三千元，且依同
    條例第六十三條第一項第一款規定並記違規點數一點，均無違誤，本件受處分人
    之異議為無理由，應予駁回。
據上論斷，依道路交通案件處理辦法第十九條，裁定如主文。
中      華      民      國      九十二      年     三     月    十四    日
                                臺灣臺北地方法院交通法庭
                                      法  官  陳婷玉
右正本證明與原本無異。
如不服本裁定，應於送達後五日內，向本院提出抗告狀。
                                      書記官  陳弘文
中      華      民      國      九十二      年     三     月    二十五  日


司法院資訊處製作；財團法人民間司法改革基金會備份。
